# 资产转让给融资租赁公司时的收入确认

提问人：750909 时间：2019-11-12 12:11:47
陈博士，有个问题想请教您：
A公司将一架飞机销售给 B融资租赁公司，C公司从B 融资租赁公司融资租回这架飞机，A\B\C 三方签订回购合同，假如 C 公司连续两期无法按时偿还融资租赁款，A 公司无条件回购此架飞机，融资租赁期限 5 年。回购合同约定：假如发生触发回购情形的事项，因 C 公司原因导致 A 公司无法取回租赁物或者取回困难，C 公司向A 公司承担违约责任。目前 A公司已经收到 B 融资租赁公司支付的价款 2000 万元，飞机已经移交给 C 公司，请问 A 公司如何确认收入，如何结转成本（账面成本 1500 万元）？
恳请陈博士百忙之中予以回复，谢谢！

回答人：chenyiwei
1 、A 公司是什么性质的企业，为何是确认收入、成本而不是资产处置损益？
2 、A、B、C 三方有无关联方关系？
如果 A、B、C 无关联方关系，且交易价格公允，则 A 可以确认资产处置损益，但需就其向 B 承担的担保责任，判断是否满足预计负债的确认条件，必要时确认预计负债。

提问人：750909 时间：2019-11-13 12:43:49
陈博士：
1 、A公司为通航类企业，部分飞机以转让为目的购入，在存货核算；
2 、A 与C 存在关联关系，但交易价格公允。

回答人：chenyiwei
A 可以确认收入和成本，但需就其向 B 承担的担保责任，判断是否满足预计负债的确认条件，必要时确认预计负债。